

RESUMO

Sou o Fábio, 26 anos, natural de Setúbal, atualmente a residir em Sines e/ou Évora. Licenciado em Engenharia Informática através da Escola Superior de Tecnologia e Gestão de Beia.

Atualmente a trabalhar como Application Developer na empresa Eviden, em Faro.

ALGUMAS COMPETÊNCIAS

- Desenvolvimento de aplicações Android
 - Java;
 - Kotlin.
- Desenvolvimento web
 - HTML, CSS e Javascript;
 - PHP:
 - React;
 - Laravel.
- Gestão e utilização de Bases de Dados
 - SQL
 - Firebase

CONTACTOS



fabio.mt.goncalves@gmail.com



(+351) 963 334 642





FÁBIO GONÇALVES

ENGENHARIA INFORMÁTICA

EXPERIÊNCIA PROFISSIONAL

Application Developer

Eviden

Dezembro 2023 - Atualmente

De momento a trabalhar em regime remoto como Application Developer para a empresa Eviden de Faro.

Controlo Avançado e Sistemas

Repsol Polímeros, S.A. Outubro 2022 - Janeiro 2023

Estágio currícular realizado no âmbito da Licenciatura em Engenharia informática em que foram colaborados nos projectos em curso na área de Controlo Avançado & Sistemas ao nível de Rede de Controlo e Segurança Industrial do Complexo Petroquímico de Sines. Foram também implementados loops e sequências de controlo através da programação no Control Builder e presença nos projetos de cibersegurança.

Técnico de Redes e Sistemas Informáticos

Empresa Municipal de Água e Saneamento E.M Março 2019 - Junho 2019

No âmbito do Curso Profissional Superior de Redes e Sistemas Informáticos foi realizado um estágio currícular na Empresa Municipal de Água e Saneamento de Beja, E.M (EMAS), em que foram aplicados os conhecimentos em termos de programação, configuração em routers e servidores, redes, cablagem e hardware.

Desenvolvimento Web

Insidewash

Abril 2017 - Outubro 2017

Desenvolvimento de um simples website enquanto ainda estava a aprender mais sobre a área de web development e não tinha grandes conhecimentos, para uma cadeia de lavandarias da zona litoral alentejana (Insidewash).

Informático de Gestão

Três Mosqueteiros, LDA Maio 2016 - Julho 2016

No âmbito do curso profissional de Informática de Gestão foi realizado um estágio currícular na empresa Três Mosqueteiros, LDA (TML), em que foram aplicados os conhecimentos em termos de programação, tecnologias de informação e comunicação, gestão e contabilidade e hardware.



RESUMO

Sou o Fábio, 26 anos, natural de Setúbal, atualmente a residir em Sines e/ou Évora. Licenciado em Engenharia Informática através da Escola Superior de Tecnologia e Gestão de Beja.

Atualmente a trabalhar como Application Developer na empresa Eviden, em Faro.

ALGUMAS COMPETÊNCIAS

- Desenvolvimento de aplicações Android
 - Java;
 - Kotlin.
- Desenvolvimento web
 - HTML, CSS e Javascript;
 - PHP:
 - React:
 - Laravel.
- Gestão e utilização de Bases de Dados
 - SQL
 - Firebase

CONTACTOS



fabio.mt.goncalves@gmail.com



(+351) 963 334 642





FÁBIO GONÇALVES

ENGENHARIA INFORMÁTICA

EDUCAÇÃO

Engenharia Informática

Licenciatura | Outubro 2019 - Setembro 2023

Licenciado em Engenharia infomática pela Escola Superior de Tecnologia e Gestão (ESTIG) em Beja, na licenciatura de Engenharia Informática que corresponde ao nível 6 QRQ.

Redes e Sistemas Informáticos

CTeSP | Julho 2017 - Agosto 2019

Curso Técnico Superior de Redes e Sistemas Informáticos com a duração de dois anos, na Escola Superior de Tecnologia e Gestão (ESTIG), em que o curso tem equivalência ao nível 5 QRQ.

Informática de Gestão

Curso Profissional | Setembro 2013 - Julho 2016

Curso Profissional com seguimento do 9° ao 12° ano de escolaridade na Escola Tecnológica do Litoral Alentejano (ETLA), curso este e escolaridade que constam como nível 4 QRQ.